臺灣臺中地方法院刑事判決
110年度易字第2055號
公  訴  人  臺灣臺中地方檢察署檢察官
被      告  楊宗穎



上列被告因違反毒品危害防制條例案件，經檢察官提起公訴（11
0年度偵字第26730號），本院判決如下：
    主    文
楊宗穎持有第三級毒品純質淨重五公克以上，處有期徒刑陸月，
如易科罰金，以新臺幣壹仟元折算壹日。扣案之第三級毒品玖包
均沒收之。
    犯罪事實
一、楊宗穎明知3，4-亞甲基雙氧苯基乙基胺丁酮、4-甲基甲基
    卡西酮係毒品危害防制條例第2條第2項第3款所列管之第三
    級毒品，未經許可不得持有純質淨重5公克以上。其明知年
    籍不詳綽號「小雨」之洪國翔，於民國110年2月26日某時，
    在臺中市太平區某處所交付與楊宗穎之物品，為內含第三級
    毒品3，4-亞甲基雙氧苯基乙基胺丁酮、4-甲基甲基卡西酮
    ，竟仍基於持有純直淨重5公克以上第三級毒品之不確定故
    意，收受前開物品而持有之後，按洪國翔之指示藏匿前開物
    品。楊宗穎駕駛車牌號碼000-0000號自小客車至臺中市○○區
    ○○路0段000000號家樂福青海店內，於同日23時19分許，將
    前開第三級毒品藏匿於家樂福青海店3樓1號置物櫃內。嗣因
    家樂福員工陳盈兆於同年月28日執行置物櫃例行檢查時，發
    現上開物品察覺有異報警處理，警方到場扣得第三級毒品9
    包，經鑑定3，4-亞甲基雙氧苯基乙基胺丁酮驗前總純質淨
    重為301.27公克；4-甲基甲基卡西酮驗前純質淨重為27.76
    公克，並經調閱監視器而循線查獲上情。
二、案經臺中市政府警察局第六分局報告臺灣臺中地方檢察署檢
    察官偵查起訴。
    理    由
一、證據能力部分：
  ㈠按被告以外之人於審判外之陳述，雖不符刑事訴訟法第159條
    之1至第159條之4之規定，而經當事人於審判程序同意作為
    證據，法院審酌該言詞陳述或書面陳述作成時之情況，認為
    適當者，亦得為證據；又當事人、代理人或辯護人於法院調
    查證據時，知有第159條第1項不得為證據之情形，而未於言
    詞辯論終結前聲明異議者，視為有前項之同意，刑事訴訟法
    第159條之5定有明文。經查，本判決以下所引用被告楊宗穎
    以外之人於審判外之言詞或書面陳述，對被告而言，性質上
    屬傳聞證據，惟被告已知悉有刑事訴訟法第159條第1項之情
    形，且未於言詞辯論終結前聲明異議，本院審酌上開證據作
    成時之情況，尚無違法取證或不當之情形，復與本案之待證
    事實間具有相當之關聯性，以之作為證據應屬適當，揆諸上
    開規定，應認有證據能力。
  ㈡傳聞法則乃對於被告以外之人於審判外之言詞或書面陳述而
    為之規範。本判決以下引用之非供述證據，無刑事訴訟法第
    159條第1項規定傳聞法則之適用，因與本案待證事實具有關
    聯性，且無證據證明係公務員違法取得之物，依法自得作為
    證據。
二、認定犯罪事實所憑之證據及理由：
    上揭犯罪事實，業據被告於警詢、偵查及本院審理中均坦承
    不諱，核與證人即發現者陳盈兆、劉培安於警詢及偵查中之
    證述相符，並有扣押物品目錄表、衛生福利部草屯療養院草
    療鑑字第1100300195號鑑驗書、現場照片、扣案物品照片、
    監視器翻拍照片、內政部刑事警察局110年5月7日刑鑑字第1
    100032936號鑑定書在卷可參，足認被告前揭任意性自白與
    事實相符，堪以採信，本案事證明確，應依法論科。
三、論罪科刑：
  ㈠核被告所為，係犯毒品危害防制條例第11條第5項之持有第三
    級毒品純質淨重5公克以上之罪。
  ㈡被告於偵查及本院審理中固稱：本案毒品來源為洪國翔，我
    有配合第六分局偵查等語。然經本院函詢臺中市政府警察局
    第六分局是否有因被告供述而查獲毒品來源洪國翔，其回函
    略以：被告供稱毒品來源係洪國翔，經前往被告提供洪國翔
    租屋處查緝，洪國翔已搬離該處所，故並未因被告供述而查
    獲洪國翔等語，此有臺中市政府警察局第六分局111年5月18
    日中市警六分偵字第1110062000號函暨所附職務報告書在卷
    可憑，難認有因被告供出毒品來源而查獲其他正犯或共犯，
    無從依毒品危害防制條例第17條第1項規定減輕或免除其刑
    。
  ㈢爰以行為人之責任為基礎，審酌被告助長毒品流通，持有含
    第三級毒品9包，純質淨重共329.03公克之犯罪手段、所生
    危害，及被告坦承犯行之犯後態度，兼衡其素行、於本院審
    理中自陳高職畢業之智識程度、目前從事PCB作業員之生活
    狀況等一切情狀，量處如主文所示之刑，並諭知易科罰金之
    折算標準。
四、沒收部分：
    按違禁物，不問屬於犯罪行為人與否，沒收之。扣案之毒品
    9包，經鑑定含有第三級毒品3，4-亞甲基雙氧苯基乙基胺丁
    酮、4-甲基甲基卡西酮等成分，純質淨重均達5公克以上，
    有前揭鑑定書在卷可憑，均屬違禁物，應依上揭規定宣告沒
    收。
據上論斷，應依刑事訴訟法第299條第1項前段，毒品危害防制條
例第11條第5項，刑法第11條前段、第41條第1項前段、第38條第
1項，判決如主文。
本案經檢察官鄒千芝提起公訴，檢察官李濂到庭執行職務。
中　　華　　民　　國　　111 　年　　6 　　月　　8 　　日
                  刑事第六庭    法  官  陳昱翔
以上正本證明與原本無異。
如不服本判決應於收受判決後20日內向本院提出上訴書狀，並應
敘述具體理由；其未敘述上訴理由者，應於上訴期間屆滿後20日
內向本院補提理由書（均須按他造當事人之人數附繕本）「切勿
逕送上級法院」。
                                書記官  陳筱惠
中　　華　　民　　國　　111 　年　　6 　　月　　8 　　日
附錄論罪科刑法條
毒品危害防制條例第11條
持有第一級毒品者，處3年以下有期徒刑、拘役或新臺幣30萬元
以下罰金。
持有第二級毒品者，處2年以下有期徒刑、拘役或新臺幣20萬元
以下罰金。
持有第一級毒品純質淨重十公克以上者，處1年以上7年以下有期
徒刑，得併科新臺幣1百萬元以下罰金。
持有第二級毒品純質淨重二十公克以上者，處6月以上5年以下有
期徒刑，得併科新臺幣70萬元以下罰金。
持有第三級毒品純質淨重五公克以上者，處2年以下有期徒刑，
得併科新臺幣20萬元以下罰金。
持有第四級毒品純質淨重五公克以上者，處1年以下有期徒刑，
得併科新臺幣10萬元以下罰金。
持有專供製造或施用第一級、第二級毒品之器具者，處1年以下
有期徒刑、拘役或新臺幣10萬元以下罰金。